【裁判字號】    97,訴,263
【裁判日期】    970424
【裁判案由】    毒品危害防制條例
【裁判全文】
臺灣基隆地方法院刑事判決               97年度訴字第263號
公  訴  人  臺灣基隆地方法院檢察署檢察官
被      告  乙○○
上列被告因違反毒品危害防制條例案件，經檢察官提起公訴（97
年度毒偵字第121號），被告就被訴事實為有罪之陳述，本院合
議庭裁定由受命法官獨任進行審判，經改依簡式審判程序審理後
判決如下：
    主  文
乙○○施用第一級毒品，累犯，處有期徒刑捌月；又施用第二級
毒品，累犯，處有期徒刑月，扣案之安非他命壹小罐（毛重貳
點貳公克），沒收銷燬之。應執行有期徒刑拾月，扣案之安非他
命壹小罐（毛重貳點貳公克），沒收銷燬之。
    事  實
一、乙○○前因違反麻醉藥品管理條例、肅清煙毒條例等案件，
    法院分別判處有期徒刑9月、2年2月、6年，嗣經合併定應執
    行有期徒刑8年6月確定，經減刑後定應執行有期徒刑7年3月
    確定，甫於96年8月7日縮短刑期執行完畢。又因施用毒品案
    件，經觀察、勒戒後，認有繼續施用毒品之傾向，經臺灣基
    隆地方法院裁定令入戒治處所施以強制戒治1年，於92年6月
    19 日裁定停止戒治，所餘戒治期間付保護管束，嗣於93年1
    月27日保護管束期滿而執行完畢。詎其仍不知悔改戒除毒癮
    ，於前開強制戒治期滿執行完畢後5年內，復基於施用施用
    第一級毒品海洛因之犯意，於96年12月31日晚上，在基隆市
    七堵區○○○路15之38號5樓，以海洛因摻入香煙方式，非
    法施用第一級毒品海洛因1次；另基於施用第二級毒品安非
    他命之犯意，於97年1月2日下午6時許，在上開住處，以將
    安非他命置於玻璃球吸食器內用火燒烤吸食煙霧方式，施用
    第二級毒品安非他命1次。嗣於97年1月2日晚間8時20分許，
    為警持搜索票在基隆市○○區○○路781之1號11樓查獲，並
    扣得第二級毒品安非他命1小罐（毛重2.2公克），經警採集
    其尿液送驗，呈嗎啡及安非他命、甲基安非他命陽性反應，
    始查悉上情。
二、案經基隆市警察局第四分局報告臺灣基隆地方法院檢察署檢
    察官偵查後起訴。
    理  由
壹、程序事項
    本件被告乙○○所犯者非為死刑、無期徒刑、最輕本刑為3
    年以上有期徒刑之罪或高等法院管轄第一審案件，其於準備
    程序進行中，先就被訴事實為有罪之陳述，經告知其簡式審
    判程序之旨，並聽取公訴人、被告之意見後，本院業已依刑
    事訴訟法第273條之1第1項之規定，裁定由受命法官獨任以
    簡式審判程序進行本案之審理。是依刑事訴訟法第273條之2
    之規定，本件之證據調查，即不受同法第159條第1項、第
    161 條之2、第161條之3、第163條之1及第164條至第170條
    規定之限制。
貳、實體事項
一、上開事實，業據被告於本院審理時坦承在卷，且其為警查獲
    同日22時10分許所採集之尿液經送驗結果，呈甲基安非他命
    、安非他命、嗎啡之陽性反應，此有97年1月11日台灣尖端
    先進生技醫藥股份有限公司濫用藥物檢驗報告1紙附卷可稽
    ，復有第二級毒品安非他命1小罐（毛重2.2公克）扣案可佐
    。其因施用毒品案件，經觀察、勒戒後，認有繼續施用毒品
    之傾向，裁定令入戒治處所施以強制戒治1年，嗣於93年1
    月27日保護管束期滿而執行完畢。亦有臺灣高等法院被告前
    案紀錄表附卷足佐。綜上，本案事證明確，被告於強制戒治
    執行完畢後5年以內，再犯施用第一級、第二級毒品之犯行
    ，堪可認定，應依法論科。
二、論罪科刑：
(一)、查海洛因、安非他命分係毒品危害防制條例第2條第2項第1
    款、第2款所定之第一級、第二級毒品，被告於強制戒治期
    滿後5年以內，再犯施用第一級毒品海洛因、第二級毒品安
    非他命之行為，係犯毒品危害防制條例第10條第1項、第2項
    之施用第一級、第二級毒品罪。被告持有第一級毒品海洛因
    及第二級毒品安非他命之低度行為，應為施用第一級、第二
    級毒品之高度行為所吸收，不另論罪。
(二)、被告所犯上開2罪，犯意各別，行為不同，應予分論併罰。
(三)、又被告前曾受如事實欄所示之有期徒刑執行完畢，有臺灣高
    等法院被告前案紀錄表在卷可按，其於有期徒刑執行完畢後
    之5年內，故意再犯本件有期徒刑以上之罪，為累犯，其所
    犯上開2罪，均應依法加重其刑。
(四)、爰審酌被告犯罪之動機、曾有施用毒品之前科仍不知戒除，
    惟犯罪後坦承犯行，且所犯之施用毒品犯行乃戕害自己身心
    健康，並未危及他人等一切情狀，分別量處如主文所示之刑
    ，併定其應執行之刑。
(五)、扣案之安非他命1小罐（毛重2.2公克）呈現安非他命反應，
    此有基隆市警察局第四分局查獲毒品危害防制條例初步鑑驗
    報告書在卷可按，應依毒品危害防制條例第18條第1項前段
    宣告沒收銷燬之。
據上論斷，應依刑事訴訟法第273條之1第1項、第299條第1 項前
段，毒品危害防制條例第10條第1 項、第2 項、第18條第1 項前
段、第23條第2 項，刑法第11條、第47條第1 項、第51條第5 款
，判決如主文。
本案經檢察官甲○○到庭執行職務。
中    華    民    國    97    年    4     月    24    日
                  刑事第二庭法  官  陳伯厚
以上正本證明與原本無異。
如不服本判決應於收受本判決後10日內向本院提出上訴書狀，其
未敘述上訴理由者，並得於提起上訴後10日內向本院補提理由書
狀（均須按他造當事人之人數附繕本）「切勿逕送上級法院」。
中    華    民    國    97    年    4     月    24    日
                            書記官  黃士元
附錄論罪法條
毒品危害防制條例第10條第1項、第2項
施用第一級毒品者，處 6 月以上 5 年以下有期徒刑。
施用第二級毒品者，處 3 年以下有期徒刑。


司法院資訊處製作；財團法人民間司法改革基金會備份。
